臺灣桃園地方法院民事判決　　　　　　　94年度訴字第1008號
原　　　告　甲○○○ ○○○○.
法定代理人　庚○○
訴訟代理人　顏光嵐　律師
複　代理人　葉佳秀
被　　　告　理得國際股份有限公司
法定代理人　乙○○
訴訟代理人　顏本源　律師
受　告知人　辛○○
上列當事人間請求返還價金事件，於民國96年1 月15日言詞辯論
終結，本院判決如下：
    主  文
被告應給付原告美金壹拾參萬柒仟伍佰元，及自民國九十一年五
月二十一日起，按年息百分之五計算之利息。
訴訟費用由被告負擔。
本判決第一項於原告以新臺幣壹佰伍拾壹萬貳仟元為被告供擔保
後，得假執行；但被告得以新臺幣肆佰伍拾參萬柒仟元為原告供
擔保後，免為假執行。
    事實及理由
一、原告起訴主張：
(一)、兩造於民國91年5 月14日簽立訂購合約書（下稱系爭訂購合
    約），由原告向被告訂購美國Con Energy Co.,Ltd. 所製造
    型號ADT-900 之Biaxial X-RAY Target Drilling System（
    X-RAY 雙軸鑽靶機）1 台，價金為美金137,500 元，原告並
    已於91年5 月21日一次付清上開價金。詎料被告所交付予原
    告之鑽靶機（下稱系爭鑽靶機）經原告之關係企業東莞聯茂
    電子股份有限公司（下稱東莞聯茂公司）啟用運轉後，即陸
    續發現偏孔等多項瑕疵，且因故障頻生，嚴重影響東莞聯茂
    公司之生產進度，原告曾將上開瑕疵通知被告，惟經被告多
    次檢修，仍無法排除上開瑕疵，此有經訴外人即被告之員工
    丁○○、戊○○簽認東莞聯茂公司就系爭鑽靶機之精準度誤
    差值無法達到標準之X-RAY 每日TEST報告、被告出具並經訴
    外人丁○○、戊○○簽認之維修系爭鑽靶機之工程報單為證
    。為此，原告之另一關係企業台灣聯茂電子股份有限公司（
    下稱台灣聯茂公司）乃與被告及Con Energy Co.,Ltd. 在台
    灣總經銷商浩碩科技股份有限公司（下稱浩碩公司）共同協
    商換機事宜，然迄今尚無定論。系爭鑽靶機欠缺通常應有之
    效用，被告所提出之給付不符合債之本旨，自屬不完全給付
    ，原告前曾依關於給付遲延之規定，發函催告被告限期於1
    個月內補正瑕疵，否則即逕以該函為解除系爭訂購合約之意
    思表示，因被告終未能於期限內補正瑕疵，是系爭訂購合約
    業已依法解除，依民法第259 條第2 款規定，被告自應負回
    復原狀之義務，返還原告價金美金137,500 元，及自受領時
    即91年5 月21日起按年息百分之5計算之利息。
(二)、系爭訂購合約係被告所提供，並載明買賣雙方為本件兩造當
    事人，是原告係以被告為出賣人而與之簽約，且系爭鑽靶機
    之瑕疵，亦係由被告公司人員前往檢修及協商有關換機等事
    宜，是無論被告是否為Con Energy Co., Ltd.之代理商或經
    銷商，系爭訂購合約之出賣人為被告，買受人為原告而非台
    灣聯茂公司。至原告將價金直接匯入Con Energy Co.,Ltd.
    帳戶，僅係應被告之指示而為，被告抗辯應以 Con Energy
    Co., Ltd. 為被告，殊屬無據。
(三)、爰依民法第259 條第2 款規定，請求被告返還原告價金美金
    137,500 元，及自受領時即91年5 月21日起按法定利率計算
    之利息等語。並聲明：(1)被告應給付原告美金137,500 元，
    及自91年5 月21日起至清償日止，按週年利率5%計算之利息
    。(2)願供擔保請准宣告假執行。
二、被告則以：
(一)、原告於簽訂系爭訂購合約之際，已明知被告實際上僅係Con
    Energy Co., Ltd.之代理商，故兩造所簽訂之系爭訂購合約
    係載為「訂購」而非「買賣」，況就原告係將買賣價金直接
    匯入Con Energy Co., Ltd.帳戶而非被告帳戶，及原告委任
    律師所寄發之信函等情觀之，足證被告僅係代理Con Energy
    Co., Ltd. 在台灣總經銷商浩碩公司出售系爭鑽靶機與原告
    ，被告縱未以Con Energy Co., Ltd.名義為之，惟原告明知
    或可得而知，被告實際上亦係代理該公司而已，是原告起訴
    請求返還買賣價金，應以Con Energy Co., Ltd.為被告。設
    若原告否認被告為Con Energy Co.,Ltd. 代理人，則被告主
    張尚未收取貨款美金137,500 元，並與原告之本件請求抵銷
    。
(二)、被告否認系爭鑽靶機存有瑕疵，原告所提被告94年3 月4 日
    傳真函純屬被告基於代理人職責所為之通知，因原廠否認系
    爭鑽靶機具有瑕疵，故雖同意原告退還系爭鑽靶機，惟主張
    須扣除折舊以殘值退款，原告竟據此主張系爭鑽靶機欠缺通
    常應有之效用，顯不足採。另訴外人丁○○、戊○○並非被
    告之員工，僅受被告委任而前往維修，並將客戶反應傳回被
    告，而原告所提TEST報告之測試工具未經被告認可，且訴外
    人丁○○於前開報告中表示未親自參與測試，至原告提出之
    工程報單亦僅為普通維護紀錄，不足以證明系爭鑽靶機具有
    瑕疵。再從證人丙○○及受告知人辛○○所述系爭鑽靶機是
    正常運作，只是原告使用機器上認知不同，益徵系爭鑽靶機
    並無瑕疵。又系爭訂購合約關於賣方之給付內容記載有系爭
    鑽靶機之品牌、型號、數量、價金、交期、地點及付款條件
    等項，惟對於系爭鑽靶機之精準度並未約定，所以就被告而
    言，若被告確屬系爭鑽靶機之出賣人，被告亦已依系爭訂購
    合約的內容為給付，不能以原告片面主觀的測試內容認定系
    爭鑽靶機有所瑕疵等語，資為抗辯。
(三)、並答辯聲明：(1)駁回原告之訴。(2)如受不利判決，願供擔保
    請准宣告免為假執行。
三、兩造不爭執部分:
(一)、91年5 月14日簽訂系爭訂購合約，總金額美金137,500 元已
    支付。
(二)、被告在94年3 月4 日傳真函覆訴外人聯茂公司，原廠浩碩決
    定放棄換機方案，接受貴公司退機，條件為以設備折舊方式
    辦理。
(三)、原告委請律師於94年4 月29日寄發存證信函241 號通知被告
    ，限期補正，逾期未補正則解除契約。
四、兩造爭執部分：
(一)、系爭訂購合約之契約當事人為何？是兩造之間，抑或是原告
    與美國Con Energy Co., Ltd.？
(二)、系爭鑽靶機是否欠缺通常應有之效用？
五、關於系爭訂購合約之當事人為何人部分：
(一)、原告主張系爭訂購合約於91年5 月14日簽定，訂購之標的為
    美國Con Energy Co.,Ltd. 所製造型號ADT-900 之Biaxial
    X-RAY Target Drilling System（X-RAY 雙軸鑽靶機）1 台
    ，價金為美金137,500 元，前開價金於91年5 月21日由原告
    華僑銀行國際金融業務分行帳戶匯入模里西斯之Con Energy
    Co.,Ltd.設於彰化商業銀行國際金融業務分行之第0000-00-
    00000-0 號帳戶之事實為兩造所不爭執，且有系爭訂購合約
    （本院卷第8 至第9 頁及第88至第90頁）、華僑銀行國際金
    融業務分行匯出匯款申請書回條（本院卷第10頁）、原告91
    年5 月21日傳票（本院卷第11頁）、彰化商業銀行國際金融
    業務分行95年2 月14日彰國金字第0133號函附之Con Energy
    Co., Ltd. 開戶相關資料、彰化銀行業務往來申請書（本院
    卷第184 至第187 頁）與該分行95年6 月2 日彰國金字第09
    38號函檢附Con Energy Co., Ltd.上開帳戶於91年5 月23日
    入帳美金137,447.00之交易往來明細（本院卷第214 至第21
    7 頁）可資為證，堪信原告關於系爭訂購合約之標的、價金
    及已給付價金之主張為真實。
(二)、按代理為對外關係，代理人必須以本人名義與第三人為法律
    行為，其法律效果始直接對於本人發生效力。若以自己名義
    與他人為法律行為，對本人自不生效力。又代理人雖未以本
    人名義或明示以本人名義為法律行為，惟實際上有代理本人
    之意思，且為相對人所明知或可得而知者，仍對本人發生代
    理之效力，此即所謂之「隱名代理」。另按代理權係以法律
    行為授與者，其授與應向代理人或向代理人對之為代理行為
    之第三人，以意思表示為之；若由自己之行為表示代理權授
    與他人，或知他人表示為其代理人而不為反對之表示者，對
    於第三人應負授權人之責任。但第三人明知其無代理權或可
    得而知者，不在此限。民法第167 條、第169 條定有明文。
    可見無論直接授與代理權或民法第169 條所謂之表見代理，
    均須代理人對外有足以使人認其為本人之代理人之表象。苟
    他人根本不知有本人之存在，自不生代理之效力。
(三)、經查：本件原告主張系爭訂購合約之當事人為兩造之事實雖
    為被告否認，然就系爭訂購合約之內容記載：「本合約係由
    甲○○○ ○○○○○ ○○○○○○○○○○○○○ ○○○○○○○. （以下簡稱甲方）向
    理得國際股份有限公司（以下簡稱乙方）訂購美國Con Ene-
    -rgy Co., Ltd. Biaxial X-RAY Target DrillingSystem（
    X-RAY 雙軸鑽靶機）1 台」；當事人簽名欄亦記載為甲方：
    「甲○○○ ○○○○○ ○○○○○○○○○○○○○ ○○○○ ○○○ 」、乙方：「理得
    國際股份有限公司」，並經各該公司負責人簽名、蓋章之事
    實，有兩造不爭執之系爭訂購合約書可憑（本院卷第8 至9
    頁），就合約之文義可知簽訂系爭訂購合約之雙方為兩造，
    被告係以其自己名義為出賣人，而非以Con Energy Co.,Ltd
    . 代理人之名義與原告訂立系爭訂購合約。基於債之關係之
    相對性，契約原則上僅拘束訂約之雙方當事人即兩造。遍閱
    系爭訂購合約之全文，未見被告有以Con Energy Co., Ltd.
    名義對原告為意思表示或代Con Energy Co., Ltd.受意思表
    示權限之約定，被告未能證明其與原告訂約時，Con Energy
    Co.,Ltd.曾同意被告代理訂約，則難認系爭訂購合約之效力
    及於Con Energy Co., Ltd.，而認被告係隱名代理人而Con
    Energy Co., Ltd.為系爭訂購合約之本人。
(四)、被告雖以系爭訂購合約關於本件交易之記載係「訂購」而非
    「買賣」，且原告係直接將價金匯入Con Energy Co., Ltd.
    帳戶等情，抗辯原告於簽約時已明知被告實際上有代理該公
    司之意思，然為原告否認，且契約之解釋應合乎當事人之真
    意，單就系爭訂購合約關於本件交易之記載為「訂購」或「
    買賣」並無從認定被告是否有經授予代理權而為Con Energy
    Co., Ltd. 隱名代理之意思，更無從判斷原告是否明知被告
    為該公司隱名代理人，且查：本件交易關於付款條件之約定
    原為：「2002年6 月5 日前開立100 ﹪不可撤銷信用狀，50
    ﹪為出貨後押匯、50﹪為出貨後180 天遠期信用狀支付」之
    事實，業據系爭訂購合約書第4 條載明，兩造簽訂系爭訂購
    合約之時，雙方關於付款條件之約定中，並未見有對第三人
    模里西斯之Con Energy Co., Ltd.付款之約定。況單就原告
    對於模里西斯之Con Energy Co., Ltd.付款之事實，並不足
    以證明被告與該公司之間有何授予代理權之約定，且原告於
    訂約時知悉該項約定。綜上，被告既未能證明客觀上伊確係
    Con Energy Co., Ltd.之代理人，且原告於訂約時主觀上對
    於該情已有所知悉而與之簽訂系爭訂購合約書，被告關於原
    告嗣後將買賣價金匯入模里西斯之Con Energy Co., Ltd.帳
    戶認兩造訂約時，原告即明知被告有代理Con Energy Co.,
    Ltd.意思之抗辯，並不足採。原告主張系爭訂購合約之當事
    人為兩造，嗣後因受被告指示，始將本件價金及被告裝機費
    用全數電匯入模里西斯之Con Energy Co., Ltd.帳戶之事實
    為可採。
(五)、至於嘉瑞國際法律事務所受台灣聯茂公司之託，於94年2 月
    16日通知被告應於94年3 月中旬完成系爭鑽靶機更換新機相
    關事宜之函文中，說明第2 項記載：「茲據右開當事人委稱
    ：『緣本公司向理得國際股份有限公司（以下稱理得公司）
    購買其代理浩碩科技股份有限公司（以下簡稱浩碩公司）出
    售之X-RAY 雙軸鑽靶機（型號ADT-900） 乙台，惟因機台品
    質瑕疵，經歷多次修繕，仍無法通過驗收。為此，三方於92
    年12月24日達成協議，由理得公司與浩碩公司負責於年2 月
    將全新機台運交本公司東莞廠，以更換無法使用爭瑕疵機台
    ...... 』 」等語，固有該所嘉聲字第9402161 號函可憑（
    本院卷第44頁至第45頁），然據前開函文之用語既係「向理
    得公司購買」，且寄送正本予被告、副本予浩碩公司，顯見
    台灣聯茂公司雖知系爭鑽靶機之來源為浩碩公司，但其仍認
    本件交易之對象應係被告而非浩碩公司或Con Energy Co.,
    Ltd.，被告以前開函文中提及系爭鑽靶機係被告「代理」浩
    碩公司出售，而認本件交易係隱名代理，且原告對此一事實
    為自認，顯有誤會。況原告係於英屬維京群島設立登記之外
    國法人，與台灣聯茂公司及東莞聯茂公司為關係企業（台灣
    聯茂公司100%投資國外一家公司，國外公司再投資原告，原
    告再投資東莞聯茂公司）之事實，有經我國駐聖克里斯多福
    大使館公證、驗證之原告登記資料（本院卷第21頁至第28頁
    ）及台灣聯茂公司93年度年報第89頁關係企業投資架構圖可
    憑（本院卷第79頁至第80頁），是原告與台灣聯茂公司為不
    同之法人，台灣聯茂公司透過受任律師所為前開陳述，亦難
    逕自解為係原告之陳述。
(六)、又證人即浩碩公司與模里西斯之Con Energy Co.,Ltd. 負責
    人己○○於本院94年7 月19日審理時雖證稱被告與浩碩公司
    均係美國Con Energy Co.,Ltd. 之代理商，客戶若能接受，
    有時會請客戶將貨款透過模里西斯之Con Energy Co., Ltd.
    轉付給美國之Con Energy Co.,Ltd. 等語，並具狀表示本件
    被告於系爭交易中獲取傭金美金4,500 元（本院卷第236 頁
    ）。然其亦承認並未見過被告與客戶所簽訂之合約書，且證
    稱：本件是由國外廠商直接出貨給客戶，浩碩公司於買賣時
    並未介入本件交易，僅售後服務部分有介入，因浩碩公司經
    驗比較豐富，所以應被告之要求而介入，（你是否知悉協調
    內容？）據悉是使用單位有問題，被告先處理，再通知我們
    協助處理，大都是就教育訓練、維修保養加以協助。至於浩
    碩公司的買賣合約關於賣方部分都是應客戶要求記載，有可
    能記載浩碩公司，也有可能記載國外原廠等語（本院卷第22
    7 至第234 頁）。顯見被告與浩碩公司雖然均為美國之Con
    Energy Co.,Ltd. 之代理商，但是關於代理商與客戶之交易
    ，既可能以代理商為出賣人，亦可能以原廠為出賣人，證人
    對於兩造間合約之內容並不瞭解，自難以其個人片面之認識
    ，認定系爭訂鑽靶機之出賣人究係被告或美國之Con Energy
    Co.,Ltd.，以及買受人究係原告或台灣聯茂公司。從而，被
    告因本件交易獲取美金4,500 元報酬固然屬實，然就證人之
    證詞並未能確認該筆款項之性質究係買賣間之價差，抑或被
    告基於其與美國之Con Energy Co., Ltd.內部關係獲取之傭
    金，亦無礙於前述兩造為系爭訂購合約之當事人，而被告對
    於原告是否明知被告為隱名代理人一事未能舉證以實其說之
    事實認定。
六、關於系爭鑽靶機是否欠缺通常應有效用部分：
(一)、按因可歸責於債務人之事由，致為不完全給付者，債權人得
    依關於給付者，債權人得依關於給付遲延或給付不能之規定
    行使其權利，民法第227 條定有明文。而不完全給付之債務
    不履行責任，須因可歸責於債務人之事由致提出不符合債務
    本旨之給付始足當之。是原告主張被告有不完全給付之情事
    ，自應就被告未依債之本旨所提出之給付物有瑕疵負其舉證
    之責。又物之出賣人，對於買受人應擔保其物於危險移轉於
    買受人時，無滅失或減少其價值之瑕疵，亦無滅失或減少其
    通常之效用，或契約預定效用之瑕疵，民法第354 條定有明
    文。又物之瑕疵係指存在於物之缺點而言。凡依通常交易觀
    念，或依當事人之決定，認為物應具備之價值、效用或品質
    而不具備者，即為物有瑕疵（最高法院94年度台上字第1112
    號判決可參）。
(二)、本件原告主張系爭鑽靶機啟用運轉後，陸續發現偏孔等瑕疵
    ，經原告將上開瑕疵通知被告，被告多次檢修，仍無法排除
    上開瑕疵之事實，業據原告提出訴外人即受被告委託前去東
    莞聯茂公司處理系爭鑽靶機問題之人員丁○○、戊○○簽認
    之每日TEST報告為證，被告雖否認係爭鑽靶機有原告所稱之
    瑕疵，並以丁○○、戊○○並非被告之員工，而原告所提TE
    ST報告之測試工具未經被告認可，且原告提出之工程報單亦
    僅為普通維護紀錄，不足以證明系爭鑽靶機具有瑕疵等語置
    辯。惟查：系爭鑽靶機之精準度誤差值經測試並無法達到設
    備精準度0.025mm 標準之事實，業據前開報告載明，且除92
    年7 月3 日及92年7 月2 日之報告（本院卷第109 頁、第11
    0 頁）經丁○○簽名卻略載未參與測試者外，其餘經丁○○
    簽名確認（本院卷第111 頁至第115 頁、第117 頁至第11 8
    頁、第120 頁、第122 頁至第124 頁、第127 頁至第130 頁
    ）及以「理得：戊○○」名義簽名確認（本院卷第119 頁、
    第121 頁、第126 頁）之報告，於報告結論欄分別記載系爭
    鑽靶機有：「X-RAY 中央基准鑽靶仍然不能達到要求」、「
    中央基准經度達不到我司，至今仍不能用中央基准持續作業
    」、「右邊X- RAY TUBE 損壞，經更換仍只能單孔作業」、
    「右邊X-RAY TUBE損壞，經維修仍只能單孔作業」、「層偏
    測量值與實際層偏值相差很大，故其設定功能無效，客服人
    員無法解釋，待明日重新調試」、「鑽孔後第三孔偏孔，重
    複5/18、5/ 27 、6/4 、6/8 之異常，客服人員無法改善」
    、「鑽靶採用手動排料命令時，導致死機」、「右邊鑽頭校
    正時，孔邊留有殘鋼，難校正準確」、「用個別重心鑽靶時
    ，第三孔不能鑽，而且經常死機」等效用上之缺失，其中92
    年6 月9 日之報告，甚至記載：「晚班與日班的數據相差好
    大」之語（本院卷第125 頁），足見系爭鑽靶機在鑽孔作業
    上確有原告所稱精準度不足之問題，本院審酌系爭訂購合約
    雖未約定買賣標的於鑽孔作業上，應達於如何之精準程度，
    然系爭鑽靶機之主要功能既在鑽孔，若精準度未能恆定，勢
    必足以影響其通常之效用，系爭鑽靶機既有前開精準度不足
    之問題，自足認其因欠通常效用而有瑕疵無訛。
(三)、被告雖否認丁○○、戊○○為其公司員工，然其並未否認該
    2 人係受其指示前去東莞聯茂公司處理系爭鑽靶機功能缺失
    問題之人，除前開載明曾靜忠未參與測試之部分外，前開2
    人均實際參與檢測，就前開問題處理之結論，又經其2 人簽
    名確認，則難認前開報告僅係原告單方面測試之結果，被告
    以前開理由否認前開檢測結果之真實性，顯不足採。至於證
    人即浩碩公司人員丙○○94年11月23日本院審理時雖稱系爭
    鑽靶機正常運作，浩碩公司及被告派人去看都沒有問題之語
    （本院卷第80頁）；證人即浩碩公司行銷總監辛○○於95年
    1 月4 日本院審理時雖亦證稱本件爭議是被告公司客戶使用
    機器認知上的不同，因擔心客戶因為使用機器認知之不同，
    而有不實傳言致傷害公司商譽，故提出鑽靶機的協商方案等
    語（本院卷第94頁至第95頁），然其2 人均未參與系爭鑽靶
    機之測試過程對於該機器作業上是否有瑕疵自難明瞭，從而
    ，其等所為前開證詞，並不足以否定系爭鑽靶機確實有前述
    瑕疵之事實，附此敘明。
七、被告未能就前開不完全給付係不可歸責於己為證明：
(一)、按因可歸責於債務人之事由，致為不完全給付者，債權人得
    依關於給付遲延或給付不能之規定，行使其權利，因不完全
    給付而生前項以外之損害者，債權人並得請求賠償，民法第
    227 條定有明文，是構成不完全給付之要件為：(1)須債務人
    為給付；(2)須給付為不完全（即給付有瑕疵等）；(3)須可歸
    責於債務人。又按債務不履行之債務人所以應負損害賠償責
    任，既以可歸責之事由為要件，則債權人苟證明債之關係存
    在，債權人因債務人不履行債務（給付不能、給付遲延或不
    完全給付）而受損害，即得請求債務人負債務不履行責任，
    如債務人抗辯損害之發生為不可歸責於債務人之事由所致，
    即應由其負舉證責任，如未能舉證證明，自不能免責（85年
    度台上字第844 號、82年度台上字第267 號、77年度台上字
    第1989號判決及29年上字第1139號判例意旨可參）。
(二)、系爭鑽靶機有精準度不足之瑕疵，以致欠缺通常效用，業如
    前述，被告為系爭鑽孔機之出賣人，未能舉證證明該不完全
    給付為不可歸責於債務人即被告之事由所致，依前開法律規
    定及說明，被告自應負不完全給付之責。本件原告委請律師
    於94年4 月29日以郵局存證信函通知被告限期補正，並聲明
    逾期未補正則解除契約，該存證信函於94年5 月2 日經被告
    收受，然被告未於期限內補正之事實，為兩造所不爭執，且
    有卷附台北法院郵局存證信函第241 號及掛號郵件收件回執
    各1 紙可憑（本院卷第13頁至第20頁），是原告解除契約後
    ，依民法第259 條第1 款、第2 款之規定，請求被告返還所
    受領之給付即美金美金137,500 元及自受領時即91年5 月21
    日起，按年息5 ﹪計算之利息，洵屬有據。原告受被告指示
    將系爭買賣之價金匯入模里西斯之Con Energy Co., Ltd.帳
    戶，業如前述，是被告辯稱原告尚未給付系爭鑽靶機之價金
    ，而主張與被告前開應給付之款項為抵銷，並無理由。
八、綜上所述，被告為系爭訂購合約之出賣人，原告則為買受人
    ，系爭鑽靶機因欠缺通常效用而有瑕疵，被告所為給付為不
    完全給付，又被告未能證明本件不完全給付非可歸責於己，
    經原告通知限期補正之後未能於期限內補正，依民法第227
    條第1 項之規定，原告得依關於給付不能之規定對被告行使
    權利。本件原告以存證信函對被告所為解除契約之意思表示
    到達被告後，依民法第259 條第1 款、第2 款之規定，請求
    被告返還美金美金137,500 元及自91年5 月21日起，按年息
    5 ﹪計算之利息，為有理由，應予准許。
九、本件判決，兩造陳明願供擔保請准宣告為假執行及免為假執
    行，核無不合，爰分別酌定相當之擔保金准許之。
十、本件事證已臻明確，兩造其餘攻擊、防禦方法，核與本案判
    斷結果已無甚影響，茲不予一一論究，併此敘明。
據上論結，本件原告之訴為有理由，依民事訴訟法第78條、第39
1 條前段、第392 條，判決如主文所示。
中　　華　　民　　國　　96　　年　　1 　　月　　29　　日
                  民事第一庭    法　官　卓立婷
以上正本係照原本作成。
如對本判決上訴，須於判決送達後20日內向本院提出上訴狀。
中　　華　　民　　國　　96　　年　　2 　　月　　1 　　日
                                書記官　冒佩妤
